# 请教陈老师,关于建造合同结果不能可靠估计

提问人：wangxu811024 时间：2010-06-05 16:45:52
如果建造合同的结果不能可靠估计，则不能采用完工百分比法确认和计量合同收入和费用，而应区别以下两种情况进行会计处理：
（一）合同成本能够收回的，合同收入根据能够收回的实际合同成本予以确认，合同成本在其发生的当期确认为合同费用。 （二）
合同成本不可能收回的，应在发生时立即确认为合同费用，不确认合同收入。
某施工企业,承建一项目,预计总成本估计出来了,但预计总收入尚未签订合同,归类为建造合同结果不能可靠估计. 截止年底,发生成本8000 万元,预计 8000 万元能够收回.就确认了 8000 万的收入及成本.但工程结算有 9 千万.可不可以视为,9千万是可以收到的,按 9 千万确认收入呢?

回答人：chenyiwei
回复 沙发 azhi 的帖子赞同你的意见。在合同履行结果不能可靠估计的情况下，应当按照准则规定按已发生且预计可收回的成本确认收入，不确认利润，即使已经确定的工程结算款已经超过已发生成本。